# 长期投资比例低于20%的股权投资如何计提减值准备

提问人：cyy9372 时间：2015-12-16 17:17:30
长期投资比例低于20%的股权投资一般作为可供出售金融资产核算，请问如何计提减值准备？计提后是计入资产减值损失还是其他综合收益？？

回答人：chenyiwei
请参考《企业会计准则第 22 号——金融工具确认和计量》第六章“金融资产减值”。可供出售权益工具投资的减值损失计入损益（资产减值损失），后续至少是不能通过损益转回，即使满足转回条件也只能计入其他综合收益。